【裁判字號】    97,消債清,89
【裁判日期】    980429
【裁判案由】    清算事件
【裁判全文】
臺灣板橋地方法院民事裁定            97年度消債清字第89號
聲  請  人  甲○○
代  理  人  翁瑞麟律師
上列當事人因消費者債務清理事件聲請清算，本院裁定如下：
    主  文
債務人甲○○自中華民國98年4 月29日下午四時起開始清算程序
。
命司法事務官進行本件清算程序。
    理  由
一、按債務人不能清償債務或有不能清償之虞者，得依本條例所
    定更生或清算程序，清理其債務；法院開始清算程序之裁定
    ，應載明其年、月、日、時，並即時發生效力；法院裁定開
    始更生或清算程序後，得命司法事務官進行更生或清算程序
    ，消費者債務清理條例第3 條、第83條第1 項、第16條第1
    項前段分別定有明文。
二、本件聲請意旨略以：聲請人因有不能清償債務之情事，目前
    債務總金額為新臺幣（下同）0000000 元（金融明細如聲請
    人之債權人清冊；聲請人另有對合作金庫銀行埔乾分行之保
    證債務285000元，擔任賴麗豔向國泰人壽借款之保證人，保
    證債務 0000000元），消費者債務清理條例施行後，前已提
    出債權人清冊，以書面向最大債權金融機構台新國際商業銀
    行股份有限公司請求共同協商債務清償方案，而聲請人在板
    橋新埔捷運站市場賣衣服，平均每月營業額為 25000元，每
    月收入扣除成本開銷，僅淨賺約 1萬餘元，於支付租金及生
    活必要支出（包括水電瓦斯、伙食費、電話費、油資，見本
    院卷第26頁）後，已無力清償任何協商款項，之後懷孕改受
    雇擔任門市小姐，月薪23000 至26000 元，每月支出生活費
    9509元（按內政部公布之最低生活消費），房租5000元，又
    於98年2 月產下一子，往後開銷勢必增加，其配偶目前靠打
    零工維生，日薪1200元，一星期上工3 天，而台新銀行要求
    其每月分期還款8000餘元，顯已逾聲請人可接受之還款方案
    每月3000元（見本院卷第27頁），因此銀行所提之還款方案
    超過其還款能力所及，致雙方協商無法成立，前置協商不成
    立通知書予聲請人，而聲請人既經前置協商不成立，復未經
    法院裁定開始更生程序或許可和解或宣告破產，依法自得聲
    請清算程序，懇請裁定開始清算等語。
三、債務人之主張，業據其提出「前置協商不成立通知書」、戶
    籍謄本為證，固堪採信，又查無債務人有消費者債務清理條
    例第6 條第3 項、第8 條或第82條第2 項所定駁回清算聲請
    之事由存在，則債務人聲請清算，應屬有據。
中    華    民    國    98    年    4     月    29    日
              民事第三庭    法      官  陳映如
上為正本係照原本作成
如不服本裁定，應於裁定送達後10日內，以書狀向本院提出抗告
，並繳納抗告費新臺幣1千元
中    華    民    國    98    年    4     月    29    日
                                書  記  官  李錦輝


司法院資訊處製作；財團法人民間司法改革基金會備份。
